臺灣士林地方法院刑事判決　　　　　　100年度審訴字第728號
公　訴　人　臺灣士林地方法院檢察署檢察官
被　　　告　蘇福祥
上列被告因違反毒品危害防制條例案件，經檢察官提起公訴（
100年度毒偵字第1394號、1443號、1731號、1737號及1929號）
，被告於準備程序中就被訴事實為有罪之陳述，本院合議庭裁定
由受命法官改依簡式審判程序審理，並判決如下：
    主  文
蘇福祥犯如附表罪刑欄所示之罪，各處如附表罪刑欄所示之刑。
應執行有期徒刑參年捌月。扣案之第一級毒品海洛因壹包（驗餘
淨重零點零壹參捌公克）沒收銷燬，上開毒品海洛因包裝袋壹只
及注射針筒貳支均沒收。
    犯 罪 事 實 及 理 由
一、本件被告蘇福祥所犯之罪均非死刑、無期徒刑或最輕本刑有
    期徒刑3 年以上之罪，或高等法院管轄第一審案件，且於準
    備程序進行中，被告就被訴事實為有罪之陳述，經告知簡式
    審判程序之旨，並聽取檢察官、被告之意見後，本院裁定進
    行簡式審判程序，是本件之證據調查，依刑事訴訟法第273
    條之2 規定，不受同法第159 條第1 項、第161 條之2 、第
    161 條之3 、第163 條之1 及第164 條至第170 條規定之限
    制，合先敘明。
二、本件犯罪事實及證據均引用檢察官起訴書（如附件）之記載
    ，另更正及補充如下：
(一)犯罪事實更正：蘇福祥前因施用第一級毒品案件，經本院以
    87年度毒聲字第68號裁定送觀察、勒戒後，認有繼續施用毒
    品之傾向，由本院以87年度毒聲字第241 號裁定送強制戒治
    ，復經本院裁定停止戒治、撤銷停止戒治，於民國89年3 月
    15日強制戒治執行完畢，並臺灣士林地方法院檢察署檢察官
    以89年度戒毒偵字第71號不起訴處分確定。又因施用毒品案
    件，經本院以95年度毒聲字第439 號裁定送觀察、勒戒後，
    認有繼續施用毒品之傾向，由本院以96年度毒聲字第19號裁
    定送強制戒治，於96年11月30日因停止強制戒治執行完畢，
    並臺灣士林地方法院檢察署檢察官以97年度戒毒偵字第2 號
    不起訴處分確定。復因施用毒品案件，經本院以99年度湖簡
    字第59號判決處有期徒刑4 月確定，於99年6 月4 日易科罰
    金執行完畢。再復犯毒品案件，分別經本院以100 年度審訴
    字第350 號、第340 號判決各處有期徒刑8 月、以100 年度
    審訴字第497 號判決處有期徒刑9 月。
(二)證據補充：
    1.查獲現場照片（見100年度毒偵字第1731號卷第88頁）。
    2.被告蘇福祥於本院審理時所為自白（本院100 年12月15日
      準備程序筆錄及同日審判筆錄參照）。
三、查海洛因為毒品危害防制條例第2 條第2 項第1 款所定之第
    一級毒品，是核被告蘇福祥如起訴書附表各編號所為，均係
    犯毒品危害防制條例第10條第1 項之施用第一級毒品罪。其
    施用前後之持有海洛因之低度行為，為施用第一級毒品之高
    度行為所吸收，不另論罪。又被告有如前述所載之科刑及執
    行情形，有卷附臺灣高等法院被告前案紀錄表可佐，其受徒
    刑執行完畢，於5 年內故意再犯有期徒刑之各罪，均為累犯
    ，各應依刑法第47條第1 項之規定加重其刑。爰審酌被告前
    因施用毒品案件，經法院裁定送觀察、勒戒、強制戒治及判
    決處刑之程序後，仍無法戒除毒癮，再為本件5 次施用毒品
    之犯行，認其意志不堅，定力不足，惟念及其犯罪後已能坦
    承犯行，及其本件5 次施用毒品之犯行均在100 年6 月至8
    月間，認其屢犯本件5 次施用毒品之犯行，實係毒品犯對毒
    品之依賴所致，並酌其施用毒品僅戕害己身健康，尚未對社
    會造成實質危害，暨其為國中畢業之智識程度、做工之生活
    狀況等一切情狀，認檢察官對被告5 次犯行各求處有期徒刑
    10 月 ，尚屬妥適，分別量處如主文所示之刑，並定應執行
    之刑，以示警儆。扣案之第一級毒品海洛因1 包（毛重
    0.2624 公 克、淨重0.0248公克、取樣0.0110公克鑑定用罄
    、餘重0. 0138 公克），為查獲之第一級毒品，不問屬於被
    告與否，爰依毒品危害防制條例第18條第1 項前段之規定，
    在該次施用毒品犯行項下宣告沒收銷燬。至扣案之上開毒品
    海洛因外包裝袋1 只，為被告所有，亦係用於包裹毒品，防
    其裸露、潮濕，便於攜帶以供施用毒品所用之物；注射針筒
    2 支，亦為被告所有，供本件犯施用第一級毒品罪所用之物
    ，業據被告供承在卷，爰均依刑法第38條第1 項第2 款之規
    定，於該次施用毒品犯行項下宣告沒收。
四、據上論斷，應依刑事訴訟法第273 條之1 第1 項、第299 條
    第1 項前段、第310 條之2 、第454 條第2 項，毒品危害防
    制條例第10條第1 項、第18條第1 項前段，刑法第11條、第
    38條第1項第2款、第47條第1項、第51條第5款，判決如主文
    。
本案經檢察官蘇佩鈺到庭執行職務。
中    華    民    國  100     年    12     月    29   日
                  刑事第一庭法  官  劉瓊雯
如不服本判決應於收受送達後10日內向本院提出上訴書狀，並應
敘述具體理由；未敘述上訴之理由者，應於上訴期間屆滿後20日
內向本院補提理由書（均須按他造當事人之人數附繕本）「切勿
逕送上級法院」。
以上正本證明與原本無異。
                            書記官  吳尚文
中    華    民    國  100     年    12    月    30    日
附錄本案論罪科刑法條全文：
毒品危害防制條例第10條第1項
施用第一級毒品者，處 6 月以上 5 年以下有期徒刑。
附表：
┌──┬─────────┬───────────────┐
│編號│犯罪事實內容      │ 罪                     刑    │
├──┼─────────┼───────────────┤
│1   │如附件起訴書附表編│蘇福祥施用第一級毒品，累犯，處│
│    │號一之犯罪事實    │有期徒刑拾月。                │
├──┼─────────┼───────────────┤
│2   │如附件起訴書附表編│蘇福祥施用第一級毒品，累犯，處│
│    │號二之犯罪事實    │有期徒刑拾月。                │
├──┼─────────┼───────────────┤
│3   │如附件起訴書附表編│蘇福祥施用第一級毒品，累犯，處│
│    │號三之犯罪事實    │有期徒刑拾月。                │
├──┼─────────┼───────────────┤
│4   │如附件起訴書附表編│蘇福祥施用第一級毒品，累犯，處│
│    │號四之犯罪事實    │有期徒刑拾月。                │
├──┼─────────┼───────────────┤
│5   │如附件起訴書附表編│蘇福祥施用第一級毒品，累犯，處│
│    │號五之犯罪事實    │有期徒刑拾月。扣案之第一級毒品│
│    │                  │海洛因壹包（驗餘淨重零點零壹參│
│    │                  │捌公克）沒收銷燬，上開毒品海洛│
│    │                  │因包裝袋壹只及注射針筒貳支均沒│
│    │                  │收。                          │
└──┴─────────┴───────────────┘